---
title: "Etude sur les manchots"
author: "MP Etienne et  toute la spé data science, notamment Mathilde Bruguet et Jean Gland "
author: "MP Etienne, Mathilde Bruguet "
date: "9/2/2021"
output: html_document
---


```{r setup, include=FALSE}
knitr::opts_chunk$set(echo = TRUE)
```

## Introduction 


Le  [Dr. Kristen Gorman](https://www.uaf.edu/cfos/people/faculty/detail/kristen-gorman.php) et la [station Palmer en Antarctique](https://pal.lternet.edu/) sont membres  de a member of [ Long Term Ecological Research Network](https://lternet.edu/) et ont collectés un jeu de données portant sur 344 manchots appartenant à 3 espèces différentes. Ces données sont disponibles dans le package [palmerpenguins](https://allisonhorst.github.io/palmerpenguins/). Ce package peut être installé à l'aide de la commande

```{r install_package, eval = FALSE}
install.packages('palmerpenguins')
```

L'objectif de cette classe est de proposer des représentations graphiques de ces données en collaborant à l'aide de l'outil git.
```{r}
library(palmerpenguins)
library(car)
data(package = 'palmerpenguins')
dta <- penguins
contrasts(dta$species) <-contr.sum(nlevels(dta$species))
contrasts(dta$island) <-contr.sum(nlevels(dta$island))
mod0 <- lm(body_mass_g ~ 1, data = dta)
modei <- lm(body_mass_g ~ island + species, data = dta)
anova(mod0, modei)
Anova(modei)
mode <- lm(body_mass_g ~ species, data = dta)
anova(modei, mode)

summary(mode)
levels(dta$species)

```


