---
title: "Etude sur les manchots"
<<<<<<< HEAD
author: "Pierre et al"
=======
author: "MP Etienne, Mathilde Bruguet "
>>>>>>> d82b43db251fce94ccaf71fd3bc4803824b986fe
date: "9/2/2021"
output: html_document
---

```{r setup, include=FALSE}
knitr::opts_chunk$set(echo = TRUE)
```

## Introduction 

<<<<<<< HEAD
Le  [Dr. Kristen Gorman](https://www.uaf.edu/cfos/people/faculty/detail/kristen-gorman.php) et la [station Palmer en Antarctique](https://pal.lternet.edu/) sont membres  de a member of [ Long Term Ecological Research Network](https://lternet.edu/) et ont collectés un jeu de données portant sur 344 manchots appatenant à 3 espèces différentes. Ces données sont disponibles dans le package [palmerpenguins](https://allisonhorst.github.io/palmerpenguins/). Ce package peut être installé à l'aide de la commande
=======
Le  [Dr. Kristen Gorman](https://www.uaf.edu/cfos/people/faculty/detail/kristen-gorman.php) et la [station Palmer en Antarctique](https://pal.lternet.edu/) sont membres  de a member of [ Long Term Ecological Research Network](https://lternet.edu/) et ont collectés un jeu de données portant sur 344 manchots appartenant à 3 espèces différentes. Ces données sont disponibles dans le package [palmerpenguins](https://allisonhorst.github.io/palmerpenguins/). Ce package peut être installé à l'aide de la commande
>>>>>>> 17cbcb1203940325a7cfba28bd05285ae1697ab2

```{r install_package, eval = FALSE}
install.packages('palmerpenguins)
```

L'objectif de cette classe est de proposer des représentations graphiques de ces données en collaborant à l'aide de l'outil git.

test