---
title: "Etude sur les manchots"
author: "MP Etienne, Mathilde Bruguet "
date: "9/2/2021"
output: html_document
---

```{r setup, include=FALSE}
knitr::opts_chunk$set(echo = TRUE)
```

## Introduction 

Le  [Dr. Kristen Gorman](https://www.uaf.edu/cfos/people/faculty/detail/kristen-gorman.php) et la [station Palmer en Antarctique](https://pal.lternet.edu/) sont membres  de a member of [ Long Term Ecological Research Network](https://lternet.edu/) et ont collectés un jeu de données portant sur 344 manchots appartenant à 3 espèces différentes. Ces données sont disponibles dans le package [palmerpenguins](https://allisonhorst.github.io/palmerpenguins/). Ce package peut être installé à l'aide de la commande


```{r install_package, eval = FALSE}
install.packages('palmerpenguins)
```

L'objectif de cette classe est de proposer des représentations graphiques de ces données en collaborant à l'aide de l'outil git.

```{r}
path_to_file()
path_to_file("penguins_raw.csv")
data=read.csv(path_to_file("penguins.csv"))
head(read.csv(path_to_file("penguins.csv")))
```
Taille des ailes en fonction du poids
```{r}
plot(data$body_mass_g,data$flipper_length_mm)
```

